臺灣高等法院臺中分院刑事裁定　　　　　九十三年度交抗字第七七二號
　　抗　告　人
　　即受處分人　甲○○
右列抗告人即受處分人因違反道路交通管理處罰條例聲明異議案件，不服臺灣臺中地
方法院中華民國九十三年十月二十九日所為裁定（九十三年度交聲字第四○一號），
提起抗告，本院裁定如左：
　　主      文
抗告駁回。
　　理      由
一、按道路交通管理處罰條例第四十三條第二項、第六十七條第二項之規定：二輛以
    上之汽車駕駛人共同違反在道路上蛇行，或以其他危險方式駕車之規定，或在道
    路上競駛，競技者，處汽車駕駛人新台幣三萬元以上九萬元以下罰鍰，並當場禁
    止其駕駛及吊銷其駕駛執照，且吊扣汽車牌照三個月；其吊銷駕駛執照者，三年
    內禁考駕駛執照。復依違反道路交通管理事件統一裁罰標準表規定，駕駛人違反
    第四十三條第三項未逾期者，處罰鍰新台幣參萬元整，並吊銷駕照，三年內禁考
    ；汽車所有人並吊扣汽車牌照三個月。
二、本件抗告人即受處分人甲○○聲明異議及抗告意旨略以：因抗告人之公司在案發
    地點附近，剛好晚上要去公司上班，被夾在飆車車隊中間被錄影到，但抗告人確
    實沒有飆車，該車輛本身沒有任何改裝，如何飆車？抗告人係為了閃躲後面的車
    隊才闖紅燈通行云云。
三、經查本件抗告人係駕駛楊淑娟所有車牌號碼ＬＭ－七四三一號自用小客車，於民
    國九十三年四月十八日凌晨二時許，以二輛以上之汽車共同在臺中市○○路、中
    清路等路段道路上，集體違反號誌規定闖紅燈、聚集甩尾競技等危險方式駕駛，
    經警舉發之事實，有臺中市○○○○○道路交通管理事件通知單一份附卷可稽，
    而其危險駕駛行為，涉犯刑法第一百八十五條第一項之妨害公眾往來之安全罪嫌
    ，亦經臺灣臺中地方法院檢察署檢察官提起公訴在案，有該署九十三年度偵字第
    一三○五一號起訴書及相關筆錄、職務報告，經本院調閱後影印附卷可佐。徵之
    抗告人於警訊及偵訊中所供稱當日行駛路線，明顯與警方蒐證錄影資料所示不符
    ，其集體違規路段，長達數公里，亦有附圖可參，抗告人辯稱係被夾在飆車車隊
    中間及為閃躲車隊才違規云云，顯係卸責之詞，不足採信。本件抗告人違規之事
    實已堪予認定，則交通部公路總局臺中區監理所援引首揭規定，裁處抗告人罰鍰
    新台幣三萬元，並吊銷駕駛執照，三年內禁考等，於法即屬有據；原審法院因而
    以抗告人之聲明異議為無理由，而裁定予駁回，並無不合。抗告意旨否認違規情
    事，仍執陳詞，指摘原裁定不當，並無理由，應予駁回。
據上論斷，應依道路交通案件處理辦法第二十六條，刑事訴訟法第四百十二條，裁定
如主文。
中      華      民      國　    九十三     年    十二     月   二十三 　日
　　　　　　　　　　　　　　　　臺灣高等法院臺中分院刑事第六庭
　　　　　　　　　　　　　　　　　　　審判長法　官　李  文  雄
　　　　　　　　　　　　　　　　　　　　　　法  官　陳　嘉　雄
　　　　　　　　　　　　　　　　　　　　　　法  官　邱　顯　祥
右正本證明與原本無異。
不得再抗告。
　　　　　　　　　　　　　　　　　　　　　　書記官  陳  桂  芬
中      華      民      國　    九十三     年    十二     月   二十四 　日
                                                                        Ｒ
